臺灣新北地方法院三重簡易庭小額民事判決
     　　　　　　　　　　　　　　　110年度重小字第3413號
原      告  吳金龍  
被      告  解晧朋  

訴訟代理人  陳建宏  
上列當事人間請求侵權行為損害賠償事件，經本院於民國111年4
月8日言詞辯論終結，本院判決如下：
    主  文
被告應給付原告新臺幣壹萬壹仟零柒拾伍元，及自民國一一○年
十月十四日起至清償日止，按年息百分之五計算之利息。
原告其餘之訴駁回。
訴訟費用新臺幣壹仟元由被告負擔新臺幣貳佰玖拾捌元，餘由原
告負擔。
本判決原告勝訴部分得假執行。
原告其餘假執行之聲請駁回。
    事實及理由要領
一、原告主張：被告於民國110年8月14日20時36分許，駕駛車牌
    號碼000-0000號自用小客車，行經新北市三重區三和路3段
    與重陽路4段口處時，因未依號誌指示擅闖紅燈之過失，致
    碰撞原告所有並駕駛之車牌號碼000-0000號普通重型機車（
    下稱系爭車輛），系爭車輛因而受損，經送修後之維修費用
    為新臺幣（下同）1萬6,450元，原告使用之手機亦因而受損
    ，支出修復費用3,250元，又原告之職業為外送員，於系爭
    車輛修繕之5日期間，原告均因無法使用系爭車輛而無法工
    作，以每日2,500元計算，共計受有1萬2,500元之薪資損害
    ，併請求精神慰撫金5,000元，是原告因本件事故所受損害
    共計為3萬7,200元。爰依侵權行為損害賠償之法律關係提起
    本件訴訟，並聲明：(一)被告應給付原告3萬7,200元，及自
    起訴狀繕本送達翌日起至清償日止，按週年利率百分之5計
    算之利息。(二)願供擔保，請准宣告假執行。
二、被告則以：就過失責任部分不爭執，財損部分均主張折舊。
    至於工作損失及精神慰撫金部分，因原告並未受傷，故否認
    此部分之請求等語置辯。
三、法院之心證：
（一）原告主張之上開事實，業據其提出道路交通事故當事人登
      記聯單、估價單、UBEREATS外送紀錄（本院卷第13至51頁
      ）、帳戶交易明細（本院卷第97頁）等件為證，核屬相符
      ，並經本院依職權向新北市政府警察局三重分局調閱本件
      事故資料核閱屬實，被告亦不爭執本件事故之過失責任，
      惟就原告請求之項目，另以前詞置辯。
（二）按因故意或過失，不法侵害他人之權利者，負損害賠償責
      任；又汽車、機車或其他非依軌道行駛之動力車輛，在使
      用中加損害於他人者，駕駛人應賠償因此所生之損害，民
      法第184條第1項前段及第191條之2前段分別定有明文。本
      件被告於行駛至路口時未依交通號誌行車，致系爭車輛因
      而受損等情，已如前述，原告請求被告負損害賠償責任，
      自屬有據。茲就原告請求之項目審酌如下：
    ⒈系爭車輛維修費用部分：
　　　按物被毀損時，被害人除得依民法第196條請求賠償外，
      並不排除民法第213條至第215條之適用。而依民法第196
      條請求賠償物被毀損所減少之價額，得以修復費用為估定
      之標準，但以必要者為限（例如︰修理材料以新品換舊品
      ，應予折舊）。經查，系爭車輛係於103年5月出廠使用（
      推定為15日），有公路監理電子閘門資料查詢結果在卷佐
      參，至110年8月14日因被告過失侵權行為而撞損時止，已
      使用逾3年，零件已有折舊，然更新零件之折舊價差顯非
      必要，自應扣除，本院依行政院所頒「固定資產耐用年數
      表」及「固定資產折舊率表」之規定，機械腳踏車之耐用
      年數為3 年，依定率遞減法每年折舊千分之五三六，其最
      後一年之折舊額，加歷年折舊累積額，總和不得超過該資
      產成本原額之十分之九之計算方法，本件原告固主張受有
      修復費用1萬6,450元之損害，然據原告所提出之估價單（
      本院卷第23頁）所載，系爭車輛之修理費用應為1萬4,650
      元（工資2,000元、零件1萬2,650元），揆諸前開說明，
      零件費用折舊所剩之殘值為十分之一即1,265元（1萬2,65
      0元×1/ 10，元以下四捨五入），至於工資2,000元部分，
      被告應全額賠償，是原告得請求被告賠償之修車費用共計
      3,265元（計算式：1,265元＋2,000元）。
    ⒉手機修復費用3,250元部分：
　　　按當事人主張有利於己之事實者，就其事實有舉證之責任
      ，民事訴訟法第277條前段有明文規定。次按民事訴訟如
      係由原告主張權利者，應先由原告負舉證之責，若原告先
      不能舉證，以證實自己主張之事實為真實，則被告就其抗
      辯事實即令不能舉證，或其所舉證據尚有疵累，亦應駁回
      原告之請求。原告固主張其所有之手機因本件事故受損，
      請求賠償3,250元云云，惟並未就此提出任何證據以實其
      說，是原告此部分請求，尚難採信。
    ⒊薪資損失1萬2,500元部分：
　　　原告另主張其以系爭車輛擔任外送人員，每日薪資平均為
      2,500元，於系爭車輛修復之5日期間均無法工作，受有薪
      資損失1萬2,500元等情，業據提出UBEREATS外送紀錄及帳
      戶交易明細等件為證。被告雖爭執原告並未受有傷勢，自
      不得請求工作損失云云，然參酌外送人員之職業性質，系
      爭車輛應屬於工作時不可或缺之必要工具，既因本件事故
      受有損害而無法使用，原告主張受有無法使用系爭車輛期
      間之工作損失，並無不可。查系爭車輛自本件事故發生之
      110年8月14日起即無法使用，嗣於110年8月19日修復完畢
      ，有估價單在卷可佐（本院卷第23頁），原告請求期間5
      日之工作損失，尚屬合理之範圍，另參以原告所提之存戶
      交易明細（本院卷第97頁），其於110年（下同）5月5日
      至同月19日之收入為4,566元，5月20日至6月3日之收入為
      2萬9,049元，6月4日至6月16日之收入為3萬2,856元，6月
      17日至6月30日之收入為2萬7,246元，7月1日至7月14日之
      收入為1萬3,835元，7月15日至7月28日之收入為3萬6,902
      元，7月30日至8月11日之收入為2萬3,692元，每14日有一
      次收入入帳，前開84日（計算式：14×6日），每日平均收
      入為1,562元（計算式：【4,566元＋2萬9,049元＋3萬2,856
      元＋2萬7,246元＋1萬3,835元＋2萬3,692元】÷84日＝1,562元
      ），5日之薪資共計7,810元，是原告此部分之請求，僅於
      前開7,810元之範圍內為有理由。
    ⒋精神慰撫金5,000元部分：
　　　原告復主張本件車禍對其造成相當之精神痛苦，被告應賠
      償精神慰撫金5,000元云云。按不法侵害他人之身體、健
      康、名譽、自由、信用、隱私、貞操，或不法侵害其他人
      格法益而情節重大者，被害人雖非財產上之損害，亦得請
      求賠償相當之金額，民法第195條第1項前段固定有明文。
      然查原告於本件事故中並未受傷，則其於本件事故所受損
      害既僅為系爭車輛之財產權，尚難認其人格權受有不法侵
      害，自不得請求非財產上之損害賠償，是原告據此請求被
      告應賠償精神慰撫金5,000元，即屬無據，不應准許。
　　⒌綜上，被告得請求原告賠償之損害共計為1萬1,075元（維
      修費用3,265元＋薪資損失7,810元）。
四、從而，原告依侵權行為之法律關係，請求被告給付1萬1,075
    元及自起訴狀繕本送達翌日即110年10月14日起（本院卷第8
    1頁）至清償日止，按週年利率百分之5計算之利息，為有理
    由，應予准許；逾此部分之其餘請求，則無理由，應予駁回
    。
五、本件原告勝訴部分，係依小額訴訟程序所為被告敗訴之判決
    ，依民事訴訟法第436 條之20之規定，應依職權宣告假執行
    ，是原告陳明願供擔保聲請宣告假執行，核無必要，併此敘
    明。至原告其餘假執行之聲請，因該部分訴之駁回而失所依
    據，應予駁回。另本件確定訴訟費用為1,000元（第一審裁
    判費1,000元），併依職權確定由被告負擔298元，其餘由原
    告負擔。
中    華    民    國    111   年     4    月    22    日
                  臺灣新北地方法院三重簡易庭
                      法      官  王雅婷
以上正本係照原本作成。
如不服本判決，應於送達後20日內，向本院提出上訴狀，並表明
上訴理由（上訴理由應表明一、原判決所違背之法令及具體內容
。二、依訴訟資料可認為原判決有違背法令之具體事實。），如
於本判決宣示後送達前提起上訴者，應於判決送達後20日內補提
上訴理由書（須附繕本），如未於上訴後20日內補提合法上訴理
由書，法院得逕以裁定駁回上訴。
中    華    民    國    111   年     4    月    22    日
                      書  記  官  陳芊卉